【裁判字號】    98,台上,41
【裁判日期】    980108
【裁判案由】    違反毒品危害防制條例
【裁判全文】
最高法院刑事判決                九十八年度台上字第四一號
上訴人  甲○○
上列上訴人因違反毒品危害防制條例案件，不服台灣高等法院中
華民國九十七年十一月四日第二審判決（九十七年度上訴字第五
０三０號，起訴案號：台灣台北地方法院檢察署九十七年度毒偵
字第二三四九號，提起上訴，本院判決如下：
    主  文
上訴駁回。
    理  由
按刑事訴訟法第三百七十七條規定：上訴於第三審法院，非以判
決違背法令為理由，不得為之。是提起第三審上訴，應以原判決
違背法令為理由，係屬法定要件。如果上訴理由書狀並未依據卷
內訴訟資料，具體指摘原判決不適用何種法則或如何適用不當，
或所指摘原判決違法情事，顯與法律規定得為第三審上訴理由之
違法情形不相適合時，均應認其上訴為違背法律上之程式，予以
駁回。又不服地方法院之第一審判決，而向管轄第二審之高等法
院上訴者，其「上訴書狀應敘述具體理由」，刑事訴訟法第三百
六十一條第二項規定至明，此屬提起第二審上訴應具備之程式；
且「第二審法院認為上訴書狀未敘述理由或上訴有第三百六十二
條前段之情形者，應以判決駁回之。」同法第三百六十七條前段
亦有明定。而所謂「具體理由」，係指須就不服之判決為具體之
指摘而言，如僅泛稱原判決認事用法不當或採證違法、判決不公
等，均非具體理由。本件上訴人甲○○因違反毒品危害防制條例
案件，不服第一審之科刑判決，在法定期間內於民國九十七年十
月二十一日提起第二審上訴，原判決以其於第二審上訴意旨僅略
稱：第一審判決量刑過重，請求給予再次陳述之機會等語，惟第
一審判決認上訴人同時施用第一級毒品海洛因及第二級毒品安非
他命，為想像競合犯，並以其前因贓物案件經判刑及執行完畢，
符合累犯之規定，且曾經施用毒品觀察、勒戒執行完畢後五年內
再犯施用毒品之本件犯行，應依法論處刑責，並考量施用毒品所
生危害，暨其犯後坦承犯行等一切情狀，而為量處有期徒刑八月
，認事、用法並無不當，量刑亦非過重，上訴人對之提起第二審
上訴，其上訴理由僅空言第一審判決量刑過重，並未具體敘述量
刑如何過重，為何過重，對第一審判決之採證認事或量刑有何違
法或不當，亦未具體指摘，乃認其上訴不合法定要件，而予以駁
回，並不經言詞辯論為之等情。揆諸首揭說明，於法尚無不合。
上訴意旨略稱：上訴人前於九十七年七月七日經警方採取尿液檢
驗結果，發現有嗎啡及安非他命之陽性反應，而經起訴及台灣板
橋地方法院判處罪刑，上訴人於該次採尿之二十六小時或九十六
小時內並無施用毒品情事，卻於九十七年七月八日再經不同單位
警方強制採尿檢驗，亦因有嗎啡及安非他命之陽性反應，而遭起
訴並由台灣台北地方法院判處罪刑，原審未為調查斟酌，有調查
職責未盡之違法等語。經核上訴意旨，係置原判決所為明白論斷
於不顧，並未依據卷內資料，就原判決以上揭理由從程序上駁回
其上訴，如何不適用何種法則或適用不當為具體指摘，徒以其被
訴之犯罪事實指稱原審調查職責未盡或為實體上之爭辯，難認已
符合首揭法定之第三審上訴要件。綜上說明，應認本件上訴違背
法律上之程式，予以駁回。
據上論結，應依刑事訴訟法第三百九十五條前段，判決如主文。
中    華    民    國  九十八  年    一    月    八    日
                      最高法院刑事第十庭
                          審判長法官  邵  燕  玲
                                法官  李  伯  道
                                法官  孫  增  同
                                法官  李  英  勇
                                法官  陳  東  誥
      本件正本證明與原本無異
                                      書  記  官
中    華    民    國  九十八  年    一    月   十三   日
                                                      Ｑ


司法院資訊處製作；財團法人民間司法改革基金會備份。
